【裁判字號】    90,易,327
【裁判日期】    900430
【裁判案由】    傷害
【裁判全文】
臺灣屏東地方法院刑事判決                            九十年度易字第三二七號
    公  訴  人  臺灣屏東地方法院檢察署檢察官
    被      告  甲○○○
    被      告  戊○○
    被      告  丁○○○
右列被告等因傷害案件，經檢察官提起公訴（九十年度偵字第三八七號），本院判決
如左︰
    主  文
甲○○○、戊○○共同傷害人之身體，甲○○○處罰金伍仟元；戊○○處罰金柒仟元
，如易服勞役，均以參佰元折算壹日。
丁○○○傷害人之身體，處罰金參仟元，如易服勞役，以參佰元折算壹日。
    事  實
一、甲○○○與戊○○為姊弟關係，該二人之母與鄰居丁○○○相處不睦，時有爭執
    。甲○○○於民國八十九年十二月二十七日上午九時三十分許，前往丁○○○位
    於屏東縣萬巒鄉○○村○○路六二號住宅前，質問丁○○○因何妨害其母種植農
    作物且出言辱罵其母時，二人發生爭吵，竟均基於傷害之犯意，出手拉扯對方之
    頭髮致併同跌倒於地，而隨後趕至之戊○○亦與甲○○○共同基於傷害之犯意連
    絡，出手拉扯丁○○○，三人扭打成一團，致甲○○○受有左腳６ｘ４公分，左
    膝２ｘ２公分，右膝３ｘ３公分之挫擦傷及右前臂５ｘ３公分之瘀傷。丁○○○
    受有左、右臉頰各３ｘ３公分，左、右上額各３ｘ４公分，前胸６ｘ７公分紅腫
    等傷害。
二、案經甲○○○、丁○○○訴由屏東縣警察局內埔分局報告臺灣屏東地方法院檢察
    署檢察官偵查起訴。
    理  由
一、訊據被告丁○○○坦認有於右揭時地與被告甲○○○爭吵，進而出手拉扯被告甲○○○之事實不諱，然矢口否認有何傷害之犯行，辯稱：僅出手拉扯甲○○○頭
    髮，並未出手毆打云云。經查，案發當時被告丁○○○與被告甲○○○相互用力
    拉扯頭髮，因致被告甲○○○雙膝觸地之事實，業據證人葉乙○○證述在卷，核
    與被告丁○○○自承案發當時伊與甲○○○均因拉扯而跪下，被告甲○○○雙膝
    之褲子均有破掉等語一致，且與被告甲○○○受傷之部位相符，堪認被告甲○○○確因此成傷之事實。是證人丙○○於本院審理時證稱被告丁○○○與被告甲○○○相互拉扯並未推倒等語，與上揭事實不符，不足採信。次查，出力拉扯被告
    甲○○○之頭髮，衡情足致被告甲○○○跌坐受傷，被告丁○○○難謂無此預見
    ，是被告丁○○○縱未毆打被告甲○○○，惟於右揭時地出手拉扯被告甲○○○
    ，並致被告甲○○○受有如事實欄所載之傷勢，其須負傷害之罪責至明，此外並
    有被告甲○○○驗傷診斷書一紙在卷可證，被告丁○○○傷害之犯行，堪以認定
    。
二、訊之被告甲○○○、戊○○坦認有於右揭時地與被告丁○○○爭吵之事實，惟均
    矢口否認有何傷害之犯行，被告甲○○○辯稱：因遭丁○○○拉扯頭髮，被壓在
    地上，始叫戊○○過來扳開丁○○○的手，並未動手毆打丁○○○云云。被告戊○○辯稱：僅是分開丁○○○與甲○○○二人，並未動手毆打丁○○○云云。經
    查，被告甲○○○於右揭時地與被告丁○○○口角，進而相互拉扯等情，業據被
    告戊○○於偵查中稱：「、、、見我姊姊（即甲○○○）與其（即丁○○○）拉
    扯、、、。」等語，核與被告指訴及證人葉乙○○於本院審理時證述之情節相符
    。被告戊○○為被告甲○○○之弟，於案發當時且儘力維護被告甲○○○，而被
    告丁○○○既對其拉扯被告甲○○○之不利事實坦認在卷，證人葉乙○○復指稱
    案發當時被告丁○○○及被告甲○○○相互拉扯，顯未偏坦一方，是均足認上開
    之人所言為真，則被告甲○○○辯稱：並未拉扯被告丁○○○云云，即無足採。
    次查，被告甲○○○與被告丁○○○上開拉扯後均倒地一節，則經被告甲○○○
    自承在卷，核與被告丁○○○及戊○○及證人葉乙○○證述之情節相符，亦堪信
    為事實。而被告戊○○見被告甲○○○與丁○○○倒地後，旋即動手拉扯被告丁○○○之頭髮加以拖行，是時被告甲○○○續行拉住被告丁○○○之雙手之事實
    ，並據證人葉乙○○於本院審理時證述明確，核與被告指訴之情節相符，洵以證
    人葉乙○○並無偏坦之情，亦堪認此部分所述為真。則被告甲○○○與戊○○各
    出力拉扯被告丁○○○倒地，將造成被告丁○○○受傷之情，均可預見。而被告
    戊○○拉扯被告丁○○○時，被告甲○○○不求脫困續行拉住被告丁○○○，則
    被告戊○○與甲○○○間即有犯意之聯絡及行為之分擔。被告丁○○○因此受有
    如事實欄所述之傷勢，縱被告甲○○○、戊○○均未出手毆打被告丁○○○，亦
    應負傷害之罪責。此外，復有被告丁○○○之驗傷診斷書在卷可證，被告甲○○○、戊○○共同傷害之犯行，堪以認定。
二、核被告丁○○○、甲○○○及戊○○所為，各係犯刑法第二百七十七條第一項之
    傷害罪。被告甲○○○與戊○○二人就所犯傷害罪間，有犯意之聯絡及行為之分
    擔，均為共同正犯。審酌被告三人均無前科，素行良好，有臺灣高等法院被告全
    國前案紀錄表在卷可憑、被告三人犯罪之動機、目的、被告丁○○○及甲○○○
    所受之傷害輕微、均未達成和解及被告三人均否認犯行等一切情狀，量處如主文
    所示之刑，並諭知易服勞役之折算標準，以示懲儆。
據上論斷，應依刑事訴訟法第二百九十九條第一項前段，刑法第二十八條、二百七十
七條第一項、第四十二條第二項、罰金罰鍰提高標準條例第一條前段、第二條，判決
如主文。
本案經檢察官王光傑到庭執行職務。
中      華      民      國      九十      年      四      月    三十    日
                                      臺灣屏東地方法院刑事第二庭
                                          法  官  林昌義
右正本證明與原本無異。
對於本判決如有不服應於收受送達後十日內向本院提出上訴書狀上訴於台灣高等法院
高雄分院並按他造當事人之人數附具繕本。
                                          書記官  薛慧茹
中     華      民      國      九十      年      四      月    三十    日
附錄本判決論罪之法條：
刑法第二百七十七條第一項
傷害人之身體或健康者，處三年以下有期徒刑、拘役或一千元以下罰金。


司法院資訊處製作；財團法人民間司法改革基金會備份。
